【裁判字號】    99,上易,523
【裁判日期】    990609
【裁判案由】    恐嚇
【裁判全文】
臺灣高等法院臺中分院刑事判決         99年度上易字第523號
上  訴  人  臺灣南投地方法院檢察署檢察官
上  訴  人
即  被  告  甲○○
上列上訴人等因被告恐嚇案件，不服臺灣南投地方法院98年度易
字第272號中華民國99年3月9日第一審判決（起訴案號：臺灣南
投地方法院檢察署98年度偵字第2730、3882號），提起上訴，本
院判決如下：
    主  文
一原判決關於甲○○被訴於民國九十八年四月二十七日對丙○○
  恐嚇部分，及定應執行刑部分，均撤銷。
二甲○○犯恐嚇危害安全罪，累犯，處拘役參拾日，如易科罰金
  ，以新臺幣壹仟元折算壹日。
三其餘上訴駁回。
四前開第二項撤銷改判及有罪上訴駁回部分，應執行拘役玖拾日
  ，如易科罰金，以新臺幣壹仟元折算壹日。
    事  實
一、甲○○前曾於民國95年間，因妨害自由案件，經臺灣南投地
    方法院95年度投刑簡字第380號判決判處有期徒刑3月確定；
    又於同年間因妨害自由案件，經臺灣臺中地方法院95年度易
    字第2786號判決判處有期徒刑6月，嗣因中華民國96年罪犯
    減刑條例公布施行，上開2案，再經臺灣臺中地方法院96 年
    度聲減字第3249號裁定分別減為有期徒刑1月15日、3月，應
    執行有期徒刑4月確定，於96年9月28日易科罰金執行完畢。
二、詎甲○○仍不知悛悔，於98年4月25日22時30分許，在南投
    縣南投市○○里○○路3號統一超商前，與偶識之丁○○聊
    天，於聊天過程中，向丁○○稱：「我在中興新村地區○○○道很熟，我有兩支槍，以前曾幫地下錢莊討債。」等語，
    俟於同年月26日凌晨1時許（原起訴書誤載為98年4月25日22
    時30分許，業經原審蒞庭檢察官當庭更正），丁○○表示欲
    先行離去之際，甲○○竟基於恐嚇之犯意，對丁○○恫嚇稱
    ：「如果妳要離去，我使個眼神，就可以殺了妳。」等語，
    以上開加害生命、身體之事恫嚇丁○○，使其因而心生畏懼
    ，致生危害於安全。
三、緣丁○○先前向甲○○騙稱自己使用0000000000號行動電話
    （登記及實際使用人：丙○○），於98年4月27日凌晨3時8
    分許，甲○○持0000000000號行動電話，傳送簡訊至000000
    0000號行動電話，內容記載：「事情到此，希望以後講話，
    先想清楚，如果有意見，我隨時奉陪，今天不讓王子賢為難
    ，但你欠我一個道歉。我不想再擴大，但永記我心，這個污
    辱。」等語。不久，甲○○再於同日凌晨5時37分許（起訴
    書未記載時間，業經原審蒞庭檢察官當庭更正）致電丁○○
    ，要求丁○○向其道歉，並稱要去統一超商找丁○○，丁○○乃對甲○○回稱，不要如此對我弟弟（丙○○）（意指甲○○去統一超商，將困擾在該處工作之丙○○），甲○○挑
    釁丁○○：「妳在南投很行嗎？」（此部分詳下無罪部分）
    ，丁○○隨即將電話轉交丙○○接聽。詎甲○○竟另基於恐
    嚇之犯意，對丙○○恫稱：「你現在很大尾，你很行，不怕
    死，你給我試試看，你欠我一個道歉」，以此加害生命、身
    體、自由、名譽、財產之事恫嚇丙○○，使其因而心生畏懼
    ，致生危害於安全。
四、甲○○復於98年5月2日凌晨1時37分許，另基於恐嚇之犯意
    ，以其所使用電話號碼0000000000號之行動電話，傳送內容
    為「不是氣魄很好做，龜兒子我等待你，是你恐嚇要我死，
    改天我去你家拜訪，有本事看你多行，不用躲，看結果就知
    道蹩三跟社會行差多少！」之簡訊，至丙○○所持有電話號
    碼0000000000號之行動電話，以上開加害生命、身體之事恫
    嚇丙○○，使其因而心生畏懼，致生危害於安全。
五、案經丁○○、丙○○訴由南投縣政府警察局中興分局報告臺
    灣南投地方法院檢察署檢察官偵查起訴。
    理  由
一、按被告以外之人（包括證人、鑑定人、告訴人、被害人及共
    同被告等）於審判外之陳述雖不符刑事訴訟法第159條之1至
    之4等4條之規定，而經當事人於審判程序同意作為證據，法
    院審酌該言詞陳述或書面陳述作成時之情況，認為適當者，
    亦得為證據；當事人、代理人或辯護人於法院調查證據時，
    知有刑事訴訟法第159條第1項不得為證據之情形，而未於言
    詞辯論終結前聲明異議者，視為有前項之同意，同法第159
    條之5定有明文。立法意旨在於傳聞證據未經當事人之反對
    詰問予以核實，原則上先予排除。惟若當事人已放棄反對詰
    問權，於審判程序中表明同意該等傳聞證據可作為證據；或
    於言詞辯論終結前未聲明異議，基於尊重當事人對傳聞證據
    之處分權，及證據資料愈豐富，愈有助於真實發見之理念，
    且強化言詞辯論主義，使訴訟程序得以順暢進行，上開傳聞
    證據亦均具有證據能力。本案檢察官、被告於本院審理程序
    時就本院下列所引用之證據，並未加爭執，且本院審酌各該
    證據作成之形式及取得之方式，均無瑕疵、與待證事實具有
    關聯性等情況，認為適當，且無不法取得之情形，應認得為
    證據，並經原審於99年2月23日、本院於99年5月26日審判期
    日，將上開證據均提示並告以要旨，使檢察官、被告有辯論
    之機會，而踐行合法調查證據程序，揆諸前開說明，均具有
    證據能力，合先敘明。
二、訊據上訴人即被告（下簡稱被告）甲○○固直承於事實欄二
    、所載時地與告訴人丁○○聊天，於事實欄三、所述時地有
    與對方對話，於事實欄四、所述時間有傳簡訊等情不諱，惟
    均矢口否認有何恐嚇危害於安全等犯行，辯稱：（事實欄二
    ）當天伊與朋友在該處聊天，丁○○小孩到伊所坐該桌拿東
    西掉在地上，丁○○與丙○○才坐下來與伊聊天，伊並沒有
    說恐嚇丁○○的話，而且丁○○所提指控，未見於警詢原始
    筆錄中，後又無中生有，前後明顯不一；（事實欄三）伊並
    沒有對丙○○說上開恐嚇言論；（事實欄四）當時伊所傳的
    簡訊內容，並非如事實欄四所載，伊的真意是要等通聯紀錄
    調出來云云。
三、經查：
  (一)事實欄二部分：
  1.此部分已據證人丁○○於偵訊中證述：被告確實有跟伊說
    他有2支槍，以前幫地下錢莊討債，如果伊要離開，他要殺
    了伊之類的話等語（見98偵2730卷第46頁），於原審復證稱
    ：「（妳在98年4月25日晚上10點多妳有無去南投縣南投市
    ○○里○○路3號的統一超商？）有。」「（當時被告有無
    在場？）當時被告先在統一超商裡面的桌子坐，後來出來外
    面坐。」「（當時妳是在統一超商裡面，還是統一超商外面
    ？）我是在統一超商外面的桌子坐，本來我和被告坐不同桌
    ，是我兒子過去被告甲○○那一桌，我才過去被告那一桌。
    」「（在妳跟被告聊天當中有無發生事情？）被告說他跟南
    投地區○○○道很熟，他有2支槍，以前曾幫地下錢莊討債
    ，妳相不相信，我使個眼神，就可以殺了妳，被告講這些話
    是斷斷續續講的，我當時沒有任何舉動，當下我本來就想要
    離開了，當時我打算等我弟弟丙○○下班之後再一起離開，
    因我和我弟弟丙○○共乘1台機車。」「（是因為什麼原因
    ，被告才跟妳講妳相不相信，我使個眼神，就可以殺了妳？
    ）這個是被告在講他有2支槍的時候講的，被告講這段話的
    時間是在98年4月26日凌晨1點左右。」「（妳聽到甲○○講
    『妳相不相信，我使個眼神，就可以殺了妳』這段話的時候
    ，妳的感受為何？）我當時很害怕，我不知道甲○○講真的
    還是假的。」「（甲○○為何要跟妳這麼講？）被告在他講
    這段話之前，被告有進入統一超商，問我弟弟丙○○說我是
    不是丙○○的姐姐。因為被告一開始他有講他有卡到案子，
    被告並有講到他在外面混的事情。」「（妳在警詢有提到在
    98年4月26日凌晨1時許，被告甲○○警告妳『如果妳要離去
    ，我使個眼神，就可以殺了妳』這段話是否實在？）實在，
    當下我真的想要離開，被告就跟我講這段話。」等語（見原
    審卷第44、45頁）。核與證人丙○○於偵查中證稱：伊確
    實有聽到被告對伊姊姊丁○○說他有2支槍，以前幫地下錢
    莊討債，如果伊姐要離開，他要殺了伊姐之類的話等語（見
    98偵2730卷第46頁），及於原審證述：98年4月25日22時許
    ，伊在南投縣南投市○○里○○路3號之統一超商打工，約
    同年月26日凌晨0時許，伊看到被告跟伊姊姊丁○○坐同一
    桌聊天，因為伊有時候要到超商外面打掃，所以陸陸續續有
    聽到被告跟伊姊姊丁○○的對話，伊有聽到被告跟丁○○說
    「我有槍，曾幫地下錢莊討債」等語之證述情節相符（見原
    審卷第52、53頁）。
  2.依上開丁○○之證述內容觀之，丁○○對於被告於97年4月2
    6日凌晨1時許，對其為恐嚇之內容，於偵訊及原審審理時均
    證述明確，對於被告為恐嚇犯行前後之事實經過，亦證述綦
    詳，並無前後矛盾，且與丙○○證述之事發經過情節相符，
    是上開丁○○證述被告有於上開時、地，先對其稱：「我在
    中興新村地區○○○道很熟，我有兩支槍，以前曾幫地下錢
    莊討債。」等語，俟丁○○欲先行離去之際，被告即基於恐
    嚇之犯意，對丁○○恫嚇稱：「如果妳要離去，我使個眼神
    ，就可以殺了妳。」等語之事實，應堪採信。又依被告上開
    恐嚇丁○○之內容觀之，被告雖謂「我使個眼神，就可以殺
    了妳」等語，然被告先對丁○○提及其跟黑白兩道很熟，又
    提到槍枝、幫人討債等客觀上足以使人產生其有一定武力之
    聯想之用語後，再對丁○○恫稱：「如果妳要離去，我使個
    眼神，就可以殺了妳」等語，以威脅丁○○不得離去，其所
    稱「使個眼神」依一般社會通念，足以使丁○○明瞭被告係
    指以某種方式，將對其不利而言，自屬將來危害之通知，是
    被告有於上開時、地對丁○○為恐嚇犯行，應堪採信。
  3.至丁○○雖於第1次警詢時未提及被告於98年4月25日對其表
    示其有2支槍，以前曾幫地下錢莊討債，於同年月26日凌晨1
    時許丁○○欲離去時，被告恫嚇稱：「如果妳要離去，我使
    個眼神，就可以殺了妳」等語，然丁○○於第2次警詢後、
    偵訊及原審審理時均指證述被告確實口出上開恫嚇言論，並
    使其心生畏懼等語無誤。而按告訴人、證人之陳述有部分前
    後不符，或相互間有所歧異時，究竟何者為可採，法院仍得
    本其自由心證予以斟酌，非謂一有不符或矛盾，即應認其全
    部均為不可採信，其基本事實之陳述，若果與真實性無礙時
    ，則仍非不得予以採信（最高法院74年臺上字第1599號判例
    意旨參照）。稽之丁○○係於97年4月27日上午3時8分發生
    其接獲被告簡訊、當日上午5時37分與被告通話後，丙○○
    與被告於電話中有所爭執，被告並有出言恐嚇之舉（詳下述
    ），丁○○方於當日上午6時30分許前往警局報案並製作筆
    錄，則其提起告訴之重點，在於當日指訴遭被告恐嚇乙節，
    未及針對前1日發生情節（98年4月26日凌晨1時許）予以說
    明，尚難認其指訴有何前後矛盾之處，況自丁○○第2次警
    詢以後迄偵審期間指述均始終如一，亦與丙○○證述相符，
    自得為認定被告確實犯98年4月26日凌晨1時許恐嚇犯行之證
    據。被告以丁○○於警詢時並未提及此節，認其前後指訴不
    一云云，為無可採。
  4.至被告辯稱：伊並沒有對丁○○為恐嚇行為云云。然被告於
    偵訊中先供稱：伊從頭到尾一直都坐在統一超商店門口，丁○○一直都在店內，伊與丁○○完全沒有交集等語（見98偵
    2730卷第42頁）；於原審則另供稱：伊於98年4月26日當天
    ，在統一超商店門口，有跟丁○○聊天，大家有說有笑等語
    （見原審卷第22頁）。是被告就98年4月26日凌晨，在統一
    超商前與丁○○之互動情形，前後供述不一，其供述之可信
    性已有可疑。復參酌丁○○對於被告恐嚇之言詞內容證述綦
    詳，顯較被告供述可採，是被告上開辯稱，應係卸責之詞，
    不足採信。
  5.綜上，被告否認此部分恐嚇所為辯解，要無可採。被告雖另
    提及有超商監視錄影光碟為證，然經本院先行勘驗結果，該
    光碟僅有影像，並無聲音，顯然無從自光碟判定被告於96年
    4月26日凌晨1時許，究竟有無對告訴人丁○○口出上開恫嚇
    言論之待證事實，被告於本院亦供稱：伊於上訴狀載超商錄
    影帶部分，主要是證明伊沒有對丁○○性騷擾，也沒有他們
    指控的那些事，但目前不用再行勘驗（見本院卷第34頁），
    是該超商監視錄影帶顯然亦無從為有利於被告之認定。本件
    上開部分事證業臻明確，被告此部分犯行至堪認定。
  (二)事實欄三部分：
  1.此部分已據證人丙○○於警詢時證稱：「甲○○於（98年4
    月）27日凌晨5時37分打我行動電話給我姐，我姐和他講後
    將電話拿給我，我就問說現在要怎麼樣，甲○○就以臺語說
    『你現在很大尾，你很行，不怕死，你給我試試看，你欠我
    一個道歉』，他當時向我姐搭訕的時候要電話，我姐就將我
    的行動電話號碼留給他。」「我感覺到我被恐嚇。為何要我
    1個道歉我不知道。案發之前並無口角糾紛，是甲○○打電
    話給我時才起爭執。」（見98偵2730卷第18、21頁），於原
    審證稱：「（98年4月27日凌晨5點37分46秒到5點42分30秒
    ，由行動電話0000000000號撥打給行動電話0000000000號，
    是何人接聽的？）一開始是姐姐丁○○接通的，後來丁○○
    在哭，我才接過來聽，丁○○一直在電話跟甲○○說我1個
    女孩子帶1個小孩子，你不要這樣子對我及我弟弟丙○○。
    （這通電話你姐姐丁○○有無轉給你接聽嗎？）有。（甲○○在電話中跟你講什麼？）甲○○在電話中一直要求我跟我
    姐姐丁○○要跟他道歉，我問被告甲○○，我有侵犯到你什
    麼，為何要跟你道歉，甲○○聽我這句話時，用臺語跟我說
    『你在南投很行嗎？』我就沈默2、3秒左右，我就跟甲○○
    說你幹嘛跟我講這個，然後就一直爭執要跟他道歉的事情，
    後來就罵來罵去我就掛電話了。（在電話的內容甲○○有無
    說到『你現在很大尾，你很行，不怕死，你給我試試看，你
    欠我一個道歉』？）有，在電話中罵來罵去的時候甲○○有
    講到。（聽到..這句話的感受為何？）我當時還在唸書，我
    很怕甲○○找人打我。」（見原審卷第54至55頁）。並有遠
    傳電信股份有限公司手機號碼0000000000號申請租用人資料
    及通聯紀錄在卷（見98偵2730卷第62頁）足憑。
  2.被告雖否認案發時有對丙○○口出上開恫嚇言論，然丁○○
    與丙○○於98年4月27日至南投縣政府警察局中興分局府西
    派出所報案，於當日6時30分、6時40分許分別製作警詢筆錄
    （見98偵2730卷第11、17頁），均指述被告於當日上午3時8
    分發送簡訊後，又於當日上午5時37分撥打電話遭被告恐嚇
    之事，並且直指確實遭受被告恐嚇乙情（丁○○則指證遭被
    告聲稱「妳在南投很行嗎？」）。果丙○○確實未受被告出
    言恫嚇，以其與被告素無仇隙，其僅在南投縣南投市○○路
    3號統一超商工作之員工，何以於案發後未幾立即前往警局
    報案，足見其指證遭被告恫嚇乙情，並非子虛烏有。
  3.以案發前98年4月25日22時30分許，在統一超商前甫發生被
    告向丙○○之姐丁○○提起：「我在中興新村地區○○○道
    很熟，我有2支槍，以前曾幫地下錢莊討債。」等語，繼於
    同年月26日凌晨1時許，丁○○表示欲先行離去之際，被告
    竟口出「如果妳要離去，我使個眼神，就可以殺了妳。」之
    恫嚇言論，並為丙○○在場聽聞。被告於98年4月27日又對
    丙○○嚇稱「你現在很大尾，你很行，不怕死，你給我試試
    看，你欠我一個道歉」，客觀上顯有倘丙○○不如被告所願
    ，向其道歉者，則丙○○之生命、身體、自由、名譽、財產
    等可能將受有將來之危害，加以案發前未幾，被告即已示意
    其有槍枝暨曾幫地下錢莊討債之語，衡諸社會通念，「給我
    試試看」一語顯然隱含將來惡害之相加，且依丙○○案發後
    即刻前往警局報案之舉，顯見確實足以危害於其安全，要無
    疑義。
  4.綜上，被告否認此部分恐嚇所為辯解，要無可採。本件上開
    部分事證業臻明確，被告此部分犯行至堪認定。
  (三)事實欄四部分：
  1.此部分被告傳送上開簡訊至丙○○手機之事實，已據被告於
    檢察官偵查及原審均坦承無誤（見98偵2730卷第78頁、原審
    卷第23、62頁），核與證人丙○○於偵訊及原審證述之情節
    相符（見98偵2730卷第46頁、原審卷第55頁），並有簡訊翻
    拍照片3張在卷（見98偵2730卷第51、52頁）足憑，足認被
    告確有於上開時間傳送如事實欄四所述之該則簡訊至丙○○
    之手機。
  2.被告於本院準備程序雖供稱伊於98年5月2日1時37分有傳簡
    訊給丙○○，但內容不是像原審判決書認定那樣，而是「你
    不是氣魄很好，怎麼說的像龜兒子一樣，等通聯紀錄調出來
    ，看你是是否像當初的氣魄那麼好，就像你說的要殺我的那
    樣，是你恐嚇我的，改天我再你家拜訪，不用躲，看蹩三跟
    有在社會走的處理事情差多少！」（見本院卷第32頁）；於
    本院審理時復供稱：伊的意思是「等通聯紀錄調出來」，後
    面應該有這些字樣（見本院卷第44頁），與其偵訊、原審所
    供已有不一，且並未舉證以實其說，空言否認，委無可採。
  3.又觀諸上開簡訊內容提及之「社會行」等語，依一般社會通
    念，一般人均得知悉「社會行」係指黑道而言，被告於簡訊
    中復對丙○○稱要他不用躲，要去丙○○家拜訪，讓他知道
    蹩三跟黑道有何不同，自屬將來危害之通知，且丙○○於看
    到簡訊時，內心覺得害怕，亦據丙○○於原審證述明確（見
    原審卷第56頁），足認被告傳送該則內容簡訊，係以危害生
    命、身體之事恐嚇丙○○，已使人丙○○心生畏懼，致生危
    害於安全，要屬明確。
  4.綜上，被告否認此部分恐嚇所為辯解，要無可採。本件上開
    部分事證業臻明確，被告此部分犯行至堪認定。
四、核被告就事實欄二至四所為，均係犯刑法第305條之恐嚇罪
    。被告所犯上開3罪間，犯意各別，行為互異，應予分論併
    罰。又被告有如事實欄一、所示之前科犯行，甫於96年9月2
    8日易科罰金執行完畢等情，有臺灣高等法院被告前案紀錄
    表1份在卷足憑，其於受有期徒刑執行完畢後，5年以內再犯
    本件有期徒刑以上之3罪，俱屬累犯，均應依刑法第47條第1
    項之規定，加重其刑。
五、上訴駁回與撤銷改判部分：
  (一)上訴駁回部分：
    原審認被告於98年4月26日、同年5月2日之恐嚇犯行罪證明
    確，予以論罪科刑，適用刑法第305條、第47條第1項、第41
    條第1項前段、刑法施行法第1條之1（漏繕第1項、第2項前
    段）等規定，並審酌被告與丁○○與丙○○原不相識，竟於
    偶識丁○○之際，為繼續與丁○○聊天，而以恐嚇之方式，
    企圖阻止丁○○離去，且事後仍續傳送恐嚇內容之簡訊與丁○○之弟丙○○，使丁○○及丙○○心生畏懼，生活遭受威
    脅，且犯後否認犯行等一切情狀，分別量處拘役30日、50日
    ，均諭知易科罰金之折算標準，認事用法均無違誤，量刑亦
    屬妥適。被告上訴意旨，猶執前詞，指摘原判決上開部分為
    不當，為無理由，其此部分上訴應予駁回。
  (二)撤銷改判部分：
    被告就98年4月27日上午5時37分對丙○○恐嚇之事證已臻明
    確，原審判決疏未詳予勾稽各項事證，遽為被告此部分無罪
    之諭知，自有未當，檢察官上訴，指摘原判決該部分不當，
    為有理由，自應由本院將原判決該部分撤銷改判。又原判決
    僅就本院認定有罪上訴駁回部分定應執行刑，就原諭知無罪
    而經本院改判有罪之98年4月27日對丙○○恐嚇部分，未併
    予定應執行刑，亦有未當，原所定應執行刑應併予撤銷。爰
    審酌被告無視丙○○為保護其姐丁○○免受被告之騷擾及恐
    嚇，竟於電話中對丙○○口出恫嚇言論，使得丙○○事後亦
    因而離職，對丙○○已產生相當危害與影響，被告犯後未能
    坦承犯行，復未賠償丙○○所受損失，暨考以其犯罪動機、
    目的、手段、方法、高職畢業、家庭經濟狀況小康（見98偵
    2730卷第5頁警詢筆錄記載）、所生危害等一切情狀，量處
    如主文第二項所示之刑，並諭知易科罰金之折算標準，及與
    前開上訴駁回部分，定應執行刑如主文第四項所示，並諭知
    易科罰金之折算標準。
六、無罪部分：
  (一)公訴意旨略以：
    被告甲○○於97年4月27日上午5時37分許（起訴書未記載時
    間，業經蒞庭檢察官於原審審理時當庭更正）致電丁○○，
    要求丁○○向其道歉，並稱要去統一超商找丁○○，丁○○
    乃對被告甲○○回稱，不要如此對我弟弟（丙○○），被告
    甲○○則再對丁○○恫稱：「妳在南投很行嗎？」，致生危
    害於丁○○生命、身體之安全。因認被告此部分另涉犯刑法
    第305條恐嚇罪嫌。
  (一)按犯罪事實，應依證據認定之，無證據不得認定犯罪事實；
    不能證明被告犯罪者，應諭知無罪之判決，刑事訴訟法第15
    4條第2項及第301條第1項分別定有明文。次按事實之認定，
    應憑證據，如未能發現相當證據，或證據不足以證明，自不
    能以推測或擬制之方法為裁判基礎；認定犯罪事實所憑之證
    據，雖不以直接證據為限，間接證據亦包括在內，然無論直
    接或間接證據，其為訴訟上之證明，須於通常一般之人均不
    致於有所懷疑，而得確信其為真實之程度者，始得據之為有
    罪之認定，倘其證明尚未達到此一程度，而有合理之懷疑存
    在時，即無從為有罪之認定；認定不利於被告之事實，須依
    積極證據，茍積極證據不足為不利於被告事實之認定時，即
    應為有利於被告之認定，更不必有何有利之證據；又刑事訴
    訟法第161條已於91年2月8日修正公布，其第1項規定：檢察
    官就被告犯罪事實，應負舉證責任，並指出證明之方法。因
    此，檢察官對於起訴之犯罪事實，應負提出證據及說服之實
    質舉證責任。倘其所提出之證據，不足為被告有罪之積極證
    明，或其指出證明之方法，無從說服法院以形成被告有罪之
    心證，基於無罪推定之原則，自應為被告無罪判決之諭知，
    最高法院40年臺上字第86號、76年臺上字第4986號及30年上
    字第816號、92年臺上字第128號判例可資參照。
  (三)經查：
  1.被告於98年4月27日5時37分，以其所有電話號碼0000000000
    號行動電話，撥打電話號碼0000000000號行動電話，由丁○○接聽，被告要求丁○○向其道歉，並稱要去統一超商找丁○○，丁○○乃對被告回稱，不要如此對我弟弟（丙○○）
    ，被告則再對丁○○回稱：「妳在南投很行嗎？」等語之事
    實，業據被告於原審及本院均供承不諱（見原審卷第62頁、
    本院卷第33頁），核與丁○○於原審證述情節相符，並有上
    開通聯紀錄在卷足憑，上開事實固堪認定。
  2.惟按刑法第305條之恐嚇危害安全罪，係指單純以將來加害
    生命、身體、自由、名譽、財產之事，恐嚇他人致生危害於
    安全者而言，是行為人為恐嚇之方式，故不限於言語或動作
    ，然恐嚇之內容，需以將來加害生命、身體、自由、名譽、
    財產之事，通知他人而言。查被告於電話中對丁○○回稱之
    內容為：「妳在南投很行嗎？」，係一疑問句，語意中並無
    以將來加害丁○○生命、身體、自由、名譽、財產之事，且
    觀諸被告於該次與丁○○談話內容，係要求丁○○道歉，並
    稱要去統一超商找丁○○，均無以將來加害生命、身體、自
    由、名譽、財產之事，恐嚇丁○○之言論，是丁○○於原審
    雖證述，其聽到被告在電話中說：「妳在南投很行嗎？」，
    心裡有覺得害怕等語（見原審卷第47頁），然被告上開言詞
    內容，依一般社會通念，既不該當恐嚇言論，即與恐嚇罪之
    構成要件有間，尚不得以恐嚇罪相繩。
  3.綜上，公訴人所提出之證據或所指出之證明方法，尚不足為
    不利於被告上開部分之認定，此外，本院復查無被告有公訴
    人所指此部分犯恐嚇罪之積極證明，或說服本院形成被告此
    部分有罪之心證。揆諸前開法條及判例意旨說明，被告此部
    分犯罪自屬不能證明，原審因而為被告此部分無罪之諭知，
    並無不當。
  4.檢察官上訴意旨認被告口出「妳在南投很行嗎？」一語已有
    恐嚇故意與犯行，指摘原判決該部分判決不當。惟被告於98
    年4月27日凌晨3時8分許，發送內容為「事情到此，希望以
    後講話，先想清楚，如果有意見，我隨時奉陪，今天不讓王
    子賢為難，但你欠我一個道歉。我不想再擴大，但永記我心
    ，這個污辱。」之簡訊至0000000000號手機後；於當日3時
    31分，丙○○所持有之0000000000手機復發送內容為「明人
    不做暗事，現在來找子賢」之簡訊給被告持用之手機；於當
    日4時26分，丙○○持用之0000000000手機復發送內容為「
    很行？我在子賢的店」給被告持用之手機，以上有丁○○於
    偵訊時所提簡訊內容1則（見98偵2730卷第25至26頁上方）
    、被告於偵訊時所提簡訊內容2則（見98偵2730卷第26頁下
    方、27頁）可證。顯見被告於當日凌晨3時8分許發送該則簡
    訊意在要求丙○○給1個道歉後，與丁○○均在一起之丙○○隨即發送上開2則簡訊，其中於當日4時26分之簡訊內容中
    ，主動提及「很行？」意指對方即被告很行，則被告再於98
    年4月27日5時37分致電0000000000告知丁○○「妳在南投很
    行？」一語，顯較接近雙方較勁之意味，雖丁○○聽聞上開
    言論主觀覺得恐懼，惟被告並未施以任何加害生命、身體、
    自由、財產之事恫嚇，已如前述，尚難以丁○○主觀感覺內
    心恐懼，即認被告該當該次恐嚇行止。又該「你們在南投很
    行？」一語，係被告於電話中對丁○○所述，並未錄音存證
    ，自無從再客觀地還原、呈現當時雙方之口氣與語調，故本
    院不再為當時被告述說該句話時，其「尾音明顯是否上揚」
    之無益調查。故檢察官仍執前詞上訴，亦無理由，應予駁回
    。
據上論斷，應依刑事訴訟法第368條、第369條第1項前段、第364
條、第299條第1項前段，刑法第305條、第47條第1項、第41條第
1項前段、第51條第6款，刑法施行法第1條之1第1項、第2項前段
，判決如主文。
本案經檢察官乙○○到庭執行職務。
中    華    民    國    99    年     6     月    9    日
            刑事第九庭  審判長法  官  江  德  千
                              法  官  莊  深  淵
                              法  官  賴  妙  雲
以上正本證明與原本無異。
不得上訴。
                              書記官  蘇  昭  文
中    華    民    國    99    年     6     月    9    日
【附錄論罪科刑法條】
中華民國刑法第305條
以加害生命、身體、自由、名譽、財產之事，恐嚇他人致生危害
於安全者，處2年以下有期徒刑、拘役或3百元以下罰金。

司法院資訊處製作；財團法人民間司法改革基金會備份。
